臺灣高等法院高雄分院刑事判決　　　　　94年度上訴字第18號
上　訴　人
即　被　告　甲○○
　　　　　　　　　　　號
上列上訴人因違反毒品危害防制條例案件，不服臺灣高雄地方法
院93年度訴字第2609號中華民國93年11月30日第一審判決（聲請
簡易判決處刑案號：臺灣高雄地方法院檢察署93年度毒偵字第31
56、3372號，原審認不宜以簡易處刑程序處理，改依通常程序審
理），暨同署檢察官移送本院併案審理（同署93年度毒偵字第76
31號、94年度毒偵字第36、1003號）提起上訴，本院判決如下：
    主  文
原判決撤銷。
甲○○連續施用第一級毒品，累犯，處有期徒刑壹年肆月。扣案
之第一級毒品海洛因貳包（淨重各為壹點零柒公克、零點壹玖公
克）、含有海洛因之夾鏈袋柒個、注射針筒參支、海洛因剷管壹
支，均沒收銷燬之。
    事  實
一、甲○○曾於民國90年間因賭博案件，經台灣高雄地方法院以
    90年度易字第3326號判處有期徒刑6 月確定，並於91年5 月
    14日易科罰金執行完畢。復於92年間因施用毒品案件，經台
    灣高雄地方法院以92年度毒聲字第6607號裁定送觀察勒戒，
    經評定認無繼續施用毒品之傾向，由台灣高雄地方法院檢察
    署於93年1 月31日以92年度毒偵字第6245號不起訴處分確定
    。詎其明知海洛因業經公告列為毒品危害防制條例第2 條第
    2 項第1 款之第一級毒品，不得非法持有、施用，竟猶不知
    戒絕悔改，仍基於施用第一級毒品海洛因之概括犯意，連續
    自93年6 月15日上午11時許起至同年12月17日下午4 時許止
    ，在高雄縣大社鄉○○村○○路88巷14之1 號住處附近等地
    施用海洛因多次，先為警於93年6 月15日下午3 時許，在前
    揭住處搜索查獲，並扣得與本案無關之海洛因57小包、塑膠
    剷管1 支（均另移由其所犯販賣毒品案審理）；嗣於同年9
    月14日下午3 時36分許，在高雄縣仁武鄉竹後村竹門巷34號
    前查獲，並扣得海洛因1 包（淨重1.07公克），含海洛因殘
    渣之注射針筒1 支、海洛因剷管1 支；再於同年11月25日下
    午6 時25分許，在其上揭住處查獲；最後一次於同年12月18
    日下午6 時30分許，在高雄縣仁武鄉○○路328 號前查獲，
    並扣得海洛因1 包（淨重0.19公克）及含有海洛因之注射針
    筒2 支、夾鏈袋7 個。
二、案經高雄縣政府警察局仁武分局移送臺灣高雄地方法院檢察
    署檢察官偵查後聲請簡易判決處刑，既同署檢察官移送併案
    審理。
    理  由
一、訊據上訴人即被告甲○○（下稱被告）對於上揭時地施用第
    一級毒品海洛因，先後為警查獲，並扣得海洛因2 包、含有
    海洛因之夾鏈袋7 個、注射針筒3 支、海洛因剷管1 支之事
    實，業據其於本院審理時坦承不諱；被告為警分別查獲時所
    採之尿液，經送驗結果分別呈嗎啡之陽性反應，有高雄縣政
    府衛生局93年6 月28、同年9 月24日、同年12月1 日93煙檢
    字第1250、2078、2870號尿液檢驗成績書各1 份、高雄醫學
    大學附設中和紀念醫院94年1 月3 日管藥認可字第005 號濫
    用藥物尿液檢驗報告1 份在卷可考。又上開被查獲之粉末2
    包，經分別送法務部調查局檢驗結果確均屬海洛因，淨重各
    為1.07公克、0.19公克，亦分別有法務部調查局93年10月20
    日、94年2 月3 日調科壹字第2200 18245、000000000 鑑定
    通知書各1 份在卷可佐。其自白核與事實相符。又被告前因
    施用毒品案件，經觀察、勒戒認有繼續施用毒品之傾向，經
    強制戒治期滿後為不起訴處分確定，5 年內再施用第一級毒
    品等情，亦有92年度毒偵字第6245號不起訴處分書、台灣高
    等法院被告全國前案紀錄表附卷可稽，罪證明確，被告上開
    施用第一級毒品之犯行，堪予認定。
二、查海洛因係毒品危害防制條例第2 條第2 項第1 款所稱之第
    一級毒品，不得非法持有、施用。被告明乎此，竟仍於上揭
    時地持有施用，均如前述。核其所為，係犯同條例第10條第
    1 項之施用第一級毒品罪。檢察官雖僅就被告於93年6 月15
    日施用海洛因部分提起公訴，有起訴書在卷可稽，惟其餘未
    起訴部分與已起訴部分具有裁判上一罪之關係，為起訴效力
    所及，本院自應併予審理；又台灣高雄地方法院檢察署以被
    告於93年9 月14日、同年11月25日、同年12月18日，復在高
    雄縣大社鄉○○村○○路88巷14之1 號住處附近等地施用海
    洛因，而移送併辦部分（同署93年度毒偵字第76 31 號、94
    年度毒偵字第36、1003號），核與被告上開已起訴部分具有
    連續犯之裁判上一罪之關係，為起訴效力所及，本院亦應併
    為審理。被告持有海洛因之低度行為，已為其施用之高度行
    為所吸收，不另論罪。被告多次施用海洛因之行為，時間緊
    接，所犯罪名相同，顯係出於概括之犯意為之，為連續犯，
    應依刑法第56條之規定以一罪論，並加重其刑。又其曾因賭
    博案件，經台灣高雄地方法院以90年度易字第3326號判處有
    期徒刑6 月確定，並於91年5 月14日易科罰金執行完畢。茲
    於執行完畢後5 年內，再犯有期徒刑以上之罪者，為累犯，
    應依法加重其刑，並遞加重之。
三、原審予以論罪科刑，固非無見，惟對於上揭移送併辦部分，
    原審未及審理，尚有未洽。被告以量刑過重為由提起上訴，
    固無理由，惟原判決既有上揭可議之處，仍屬無可維持，應
    由本院將原判決撤銷改判。爰審酌被告於前經觀察、勒戒及
    強制戒治執行完畢釋放後，仍未能徹底戒絕毒癮，復屢次施
    用毒品，顯見其自制力不足，陷溺已深，惟所犯施用毒品罪
    乃屬戕害自身健康之行為，尚未對他人造成實害，且其犯後
    坦認犯行，頗具悔意等一切情狀，量處有期徒刑1 年4 月。
    又本件雖係由被告提起上訴，但因原審未及適用刑法第56條
    連續犯之規定不當而經本院撤銷，尚無刑事訴訟法第370 條
    所指不利益變更禁止原則之適用，附此敘明。
四、扣案之白粉2 包，均為第一級毒品海洛因，淨重分別為1.07
    、0.19公克，有上開法務部調查局鑑定通知書2 紙附卷可考
    ，均應依毒品危害防制條例第18條第1 項前段之規定，不問
    屬於犯人與否，均宣告沒收銷燬之；另扣案之含有海洛因之
    夾鏈袋7 個、注射針筒3 支、海洛因剷管1 支，被告陳稱均
    已使用，其上均沾附有海洛因，亦經本院當庭勘驗無誤，既
    均內含極微量海洛因殘留而無法析離，此為法院職務上已知
    之事實，均應整體視為海洛因，應併依同條例第18條第1 項
    前段之規定，不問屬於犯人與否，均宣告沒收銷燬之。至其
    為警於93年6 月15日下午3 時許，在前揭住處搜索查獲，並
    扣得之海洛因57小包、塑膠剷管1 支部分，均已移由其所犯
    販賣毒品案審理，尚難認與本件有關，不另於本件諭知沒收
    銷燬。
五、至被告於93年9 月14日、同年11月25日、同年12月18日被查
    獲後，其尿液中亦檢出有甲基安非他命陽性反應，有高雄縣
    政府衛生局93年9 月24日、同年12月1 日93煙檢字第2078、
    2870號檢驗成績書各1 份、高雄醫學大學附設中和紀念醫院
    94年1 月3 日管藥認可字第005 號濫用藥物尿液檢驗報告一
    份在卷可考。惟各該部分與本件並無連續犯之裁判上一罪之
    關係，本院尚不得併予審理，而應由檢察官另行偵查處理，
    附此敘明。
六、據上論斷，應依刑事訴訟法第369 條第1 項前段、第370 條
    但書、第364 條、第299 條第1 項前段，毒品危害防制條例
    第10條第1 項、第18條第1 項前段，刑法第11條、第47條、
    第56條，判決如主文。
本案經檢察官許月雲到庭執行職務。
中　　華　　民　　國　　94　　年　　2　　月　　18　　日
　　　　　　刑事第五庭    審判長法　官  曾永宗
                                法　官  邱永貴
                                法　官  陳明富
以上正本證明與原本無異。
如不服本判決應於收受本判決後10日內向本院提出上訴書狀，其
未敘述上訴理由者，並得於提起上訴後10日內向本院補提理由書
狀（均須按他造當事人之人數附繕本）「切勿逕送上級法院」。
　　　　　　　　　　　　　　　　書記官  張宗芳
中　　華　　民　　國　　94　　年　　2　　月　　18　　日
附錄本件論罪科刑法條：
毒品危害防制條例第10條
施用第一級毒品者，處6 月以上5 年以下有期徒刑。
